臺灣嘉義地方法院民事判決
111年度嘉小字第125號
原      告  新光產物保險股份有限公司

法定代理人  吳昕紘  
訴訟代理人  劉哲育  
被      告  張壬淇  
訴訟代理人  王崇吉  
上列當事人間請求侵權行為損害賠償事件，本院於民國111年2月
7日言詞辯論終結，判決如下：
    主  文
一、被告應給付原告新臺幣1萬元，及自民國110年12月28日起至
    清償日止，按週年利率百分之5計算之利息。
二、原告其餘之訴駁回。
三、訴訟費用新臺幣1,000元，由被告負擔新臺幣227元，餘由原
    告負擔。
四、本判決第1項得假執行。但被告如以新臺幣1萬元為原告供擔
    保，免為假執行。
    事實及理由
一、原告主張：原告承保訴外人江冠良所有車牌號碼000-0000號
    自小客車（下稱系爭車輛）車體損失險，於民國109年1月21
    日14時25分許，由訴外人江冠良駕駛系爭車輛行經嘉義市○
    區○○街0號前，詎被告駕駛車牌號碼000-0000號車未注意車
    前狀況，追撞停等紅燈之系爭車輛，致系爭車輛受損，而原
    告已依保險契約給付修車費用新臺幣（下同）44,129元（含
    零件19,557元、工資7,772元、烤漆16,800元），故依保險
    法第53條第1項之規定取得代位求償權，爰依保險代位及侵
    權行為之法律關係，提起本件訴訟等語。並聲明：被告應給
    付原告44,129元，及自起訴狀繕本送達翌日起至清償日止，
    按週年利率百分之5計算之利息。
二、被告則以：被告對應負完全過失責任並無意見，兩車確實有
    碰撞，但對維修部分有意見，警方認為系爭車輛白點與被告
    車牌是肇事點，但白點並不是被告所造成，且被告車牌彎曲
    原本就有，系爭車輛並無受損，也沒有凹陷，根本不需鈑金
    ，而訴外人江冠良卻將保險桿全部換掉4萬多元，並不合理
    ，且保險公司與保養廠是一條龍作業，用保險公司所提之資
    料並不客觀等語，資為抗辯。
三、本院之判斷：
　㈠原告主張系爭車輛與被告所駕車輛於前揭時、地發生碰撞，
    致系爭車輛受有損害，原告並已依保險契約賠付44,129元等
    情，業據其提出車險保單查詢列印資料、駕駛人駕照、系爭
    車輛行照、道路交通事故當事人登記聯單、道路交通事故初
    步分析研判表、道路交通事故現場圖、電子發票證明聯、估
    價單、車損照片、代償求償同意書、理賠申請書為證（本院
    卷第11至31頁），然據被告否認系爭車輛有受損，並以前詞
    置辯。經查，被告既承認兩車確實有碰撞（本院卷第67頁）
    ，則系爭車輛當無可能毫無損傷。因此，原告主張系爭車輛
    有因被告之追撞受有損害，堪信為真實。
　㈡按因故意或過失，不法侵害他人之權利者，負損害賠償責任
    ；汽車、機車或其他非依軌道行駛之動力車輛，在使用中加
    損害於他人者，駕駛人應賠償因此所生之損害，但於防止損
    害之發生，已盡相當之注意者，不在此限，民法第184條第1
    項前段、第191條之2定有明文。本件被告自後追撞前方系爭
    車輛，業據被告所不爭執，且被告也自認其應負完全肇事責
    任（本院卷第67頁），應認被告就本件事故發生應負全部過
    失責任，又被告之過失行為與系爭車輛受損有相當因果關係
    。而原告既已依保險契約支付所承保之系爭車輛修復費用，
    是原告自得於其賠償金額範圍內代位江冠良行使對被告之損
    害賠償請求權。
  ㈡次按不法毀損他人之物者，被害人得請求賠償其物因毀損所
    減少之價額；負損害賠償責任者，除法律另有規定或契約另
    有訂定外，應回復他方損害發生前之原狀；第1項情形，債
    權人得請求支付回復原狀所必要之費用，以代回復原狀；損
    害賠償，除法律另有規定或契約另有訂定外，應以填補債權
    人所受損害及所失利益為限，民法第196條、第213條第1、3
    項、第216條第1項分別定有明文。再按物被毀損時，被害人
    除得依民法第196條請求賠償外，並不排除民法第213條至第
    215條之適用。經查，系爭車輛因本件車禍支出修理費用44,
    129元（含零件19,557元、工資7,772元、烤漆16,800元），
    固據原告提出估價單為證。惟經被告抗辯：系爭車輛沒有凹
    陷，根本不需鈑金，但訴外人江冠良卻將保險桿全部換掉4
    萬多元，並不合理，且保險公司與保養廠是一條龍作業，用
    保險公司所提之資料並不客觀等語。經查：
　⒈依原告所稱系爭車輛受損有兩點，一個在保桿、一個在下飾
    板（本院卷第67、81頁），足見系爭車輛因本件車禍所造成
    損害尚屬輕微。而原告雖於本院陳稱：後保桿部分，只有烤
    漆跟板金、更換零件部分，鉚釘是一次性零件，拆除保桿的
    時候，需更換；下飾版是霧面塑膠版，無法板烤，只能更換
    ，後保桿踏板是鍍鉻亮面金屬零件，無法板金烤漆，只能更
    換，這些是依照原廠工法施工計算等語（本院卷第67頁）。
    然本院審酌依原告所提估價單，修理金額高達44,129元，且
    更換下飾板、後保桿踏板等零件，核與車損相片顯示系爭車
    輛受損輕微不合，自難認定原告所提估價單所列項目及金額
    為系爭車輛之必要修理項目及必要修理費用。
　⒉按「當事人已證明受有損害而不能證明其數額或證明顯有重
    大困難者，法院應審酌一切情況，依所得心證定其數額」，
    「有下列各款情形之一者，法院得不調查證據，而審酌一切
    情況，認定事實，為公平之裁判︰二、調查證據所需時間、
    費用與當事人之請求顯不相當者」，民事訴訟法第222條第2
    項、第436條之14第2款定有明文。本院審酌被告駕車碰撞系
    爭車輛後方所造成系爭車輛外觀僅有兩點微小損害，損害甚
    屬輕微，並考量系爭車輛之廠牌、出廠日期（本院卷第13頁
    ）及受損位置等一切情況，認系爭車輛之必要修復費用以1
    萬元為合理。逾此部分之請求，則無理由，應予駁回。
四、綜上所述，原告本於侵權行為及保險法代位權之法律關係，
    請求被告給付1萬元及自起訴狀送達翌日即110年12月28日（
    送達證書見本院卷第41頁）起至清償日止，按週年利率百分
    之5計算之利息，為有理由，應予准許；逾此部分之請求，
    則無理由，應予駁回。
五、本件判決之基礎已臻明確，兩造其餘攻擊防禦方法及舉證，
    核與判決無影響，爰不另一一論述，併此敘明。 
六、本判決原告勝訴部分，係適用小額程序所為被告敗訴之判決
    ，依民事訴訟法第436條之20規定，應依職權宣告假執行。
    並依同法第392條第2項規定，職權宣告被告如預供擔保，得
    免為假執行。
七、訴訟費用負擔之依據：依民事訴訟法第79條及同法第436條
    之19條第1項規定，確定本件訴訟費用額為第一審裁判費1,0
    00元，應由兩造依其勝敗比例分擔，即被告負擔227元【計
    算式：10,000÷44,129×1,000≒227（小數點以下四捨五入）
    】，餘由原告負擔。　　
中　　華　　民　　國　　111 　年　　2 　　月　　21　　日
                  臺灣嘉義地方法院嘉義簡易庭
                                  法　官　周欣怡
以上正本係照原本作成。
如對本判決上訴，須於判決送達後20日內向本庭（嘉義市文化路
308之1號）提出上訴狀（均須按他造當事人之人數附繕本）。如
委任律師提起上訴者，應一併繳納上訴審裁判費。
民事訴訟法第436條之24第2項規定：對小額程序之第一審裁判之
上訴或抗告，非以其違背法令為理由，不得為之。
中　　華　　民　　國　　111 　年　　2 　　月　　21　　日
                                  書記官  葉芳如